* Z:\media\data\CODES\LTspiceWorkspace\LTspice_projects\HF_technik_EMV\CAN_FILT.asc
Vn1 Vn 0 0 AC 1
R§Zn1 Vn A 50
R1 0 N001 {R1}
R2 meter 0 {R2}
C1 N001 meter {C1}
R3 meter 0 {Rin}
XU1 meter N002 jumperConfig cl=0 R_open=100meg R_close=1u
R4 N002 0 1
Ck2 A N012 4.7n
R6 N012 CAN_L 120
Ck4 0 N019 4.7n
R7 N019 CAN_L 1k3
R9 N019 CAN_H 1k3
C2 N015 N016 9p
C3 N016 N018 10p
R10 N017 N018 19k
R12 N017 N016 1k
L1 N015 CAN_H 2n
CAbblock N014 0 100n
L2 N018 CAN_L 2n
L3 0 N016 2n
L4 N014 N013 2n
R8 N015 N017 19k
R11 N013 N017 1k
XU2 N014 vdc_single V=5V
Ck3 0 N011 4.7n
R13 N011 CAN_L 1k3
R14 N011 CAN_H 1k3
C5 N006 N007 9p
C6 N007 N009 10p
R15 N008 N009 19k
R16 N008 N007 1k
L5 N006 CAN_H 2n
L6 N009 CAN_L 2n
L7 0 N007 2n
L8 N004 N003 2n
R17 N006 N008 19k
R18 N003 N008 1k
XU3 N004 vdc_single V=5V
Ck1 A N010 4.7n
R5 N010 CAN_H 120
CAbblock1 N004 0 100n
XU4 N005 0 jumperConfig cl=1 R_open=100meg R_close=1u
XU5 N005 0 jumperConfig cl=1 R_open=100meg R_close=1u
* Direct RF-Power Injection (ICs stressen)\nDie erste Inbetriebnahme erfolgt durch den Betreuer!\n\nFühren Sie für folgende 4 Konfigurationen DPI- Messungen durch:\n\n- Nur Transceiver (TC) Bus A\n\n- TC + Split-Terminierung Bus B\n\n- TC + Drossel Bus C\n\n- TC + Split-Terminierung + Drossel Bus D\n\nund protokollieren Sie die Ergebnisse.
* Noise Generator
* Reactance Matching \nNetwork
* Receiver
.param EMV=1;
+ R1 = 120
+ R2 = 51
+ Rin = 50
+ C1 = 6.8e-9
+ Zn = 10
.ac dec 100 1meg 1000meg
* DPI- Messungen
.lib EIT_sub\vdc_single.sub
.lib MDB_sub/jumper_setable.sub
.backanno
.end
