* Z:\home\mainster\CODES_local\LTSpice_projects\HF_technik\hf_kl_2011_A1.asc
L1 0 0 154n
C1 0 0 103p
I1 0 out SINE(0 {sqrt(2)*1m} {fstim}) AC 1m
R2 0 0 1meg
R3 0 0 1meg
L2 out 0 {L}
C2 out 0 {C}
R1 out 0 {Rpl}
R4 out 0 {Rpc}
R5 out 0 {Rg}
XU1 Rpc vdc_single V={Rpc}
XU2 Rpl vdc_single V={Rpl}
XU3 w0 vdc_single V={w0}
I2 0 out2 SINE(0 {sqrt(2)*1m} {fstim}) AC 1m
L3 out2 0 154n
R7 out2 0 2k
C3 out2 0 103p
R6 out2 0 2k
V1 N001 0 SINE(0 1 {5*fstim})
* .ac oct 1000 30meg 60meg
.tran 0 {150/f0} {125/f0}
* Model of an\ninductor with\nq-factor of \nQL=70
* Model of a\nCapacitor with\nq-factor of \nQC=200
* QL=w0*L/Rs=Rp/(w0*L)
* QC=Rp*w0*C=1/(Rs*w0*C)
* ??
* ??
* ??
* ??
* HF SS2011 A1\nGegeben ist eine Stromquelle mit einem Effektivwert des Kurzschlussstroms von I=1mA und mit einem \n\nInnenwiderstand RG=2kO . Die Quelle gibt ein sinusförmiges Signal auf einer Frequenz von f0=40MHz ab. \nAn die Stromquelle wird ein Parallelschwingkreis angeschlossen.  \n\n1.1 Dimensionieren Sie den Wert von Spule und Kondensator im Parallelschwingkreis unter folgenden \n\nBedingungen: Güte der Spule QL=70, Güte des Kondensators QC=200, Resonanzfrequenz f0=40MHz
.param Gegeben = 1
+ QC = 200
+ QL = 70
+ f0 = 40Meg
+ fstim = 38Meg
+ Rg = 2k
+ Z_res = 2k
+ w0 = {2*pi*f0}
.param GesSelf = 1
+ Rpl = QL*w0*L
+ Rpc = QC/(w0*C)
.param calc = 1
+ C = 103pF
+ L = 154nH
.MEAS AC tmp max mag(V(out))             ; find the peak response and call it "tmp" 
.MEAS AC BW trig mag(V(out))=tmp/sqrt(2) rise=1
+ targ mag(V(out))=tmp/sqrt(2) fall=last
.MEAS TRAN VL_eff rms(V(out)) Td={150/f0}
.MEAS TRAN I0_eff rms(I(I1))
.step param fstim 38meg 42meg 200k
.lib EIT_sub/vdc_single.sub
.backanno
.end
